【裁判字號】    90,毒抗,92
【裁判日期】    900404
【裁判案由】    聲請觀察勒戒
【裁判全文】
臺灣高等法院高雄分院刑事裁定                        九十年度毒抗字第九二號
    抗  告  人
    即  被  告  甲○○
右列抗告人因違反毒品危害防制條例案件，不服臺灣高雄地方法院中華民國九十年二
月八日裁定（九十年度毒聲字第七六０號），提起抗告，本院裁定如左：
    主  文
抗告駁回。
    理  由
一、本件抗告意旨略以：抗告人甲○○於民國八十八年十一月一日，在高雄市前鎮區
    ○○○路十五號雅士賓館五樓五０二室為警查獲，雖未曾施用毒品，但警方仍要
    求採尿驗證，編造抗告人有施用毒品之事實，對抗告人傷害太大，且事隔一年多
    ，始要抗告人勒戒，亦不合法云云。
二、原審裁定以：抗告人於八十八年十一月一日下午二時三十分許，回溯二十四小時
    內之某時，在某不詳處所，施用第一級毒品海洛因，為警於八十八年十一月一日
    上午十時四十五分許，在高雄市前鎮區○○○路十五號「雅士賓館」五○二室查
    獲。被告雖矢口否認有施用毒品海洛因犯行，惟被告經警查獲時所採集之尿液經
    送高雄市立凱旋醫院檢驗之結果，呈現嗎啡之陽性反應，有該醫院八十八年十一
    月十九日高市凱醫檢字第○○三八○號煙毒尿液檢驗成績書乙紙在卷可稽，爰依
    毒品危害防制條例第二十條第一項及觀察勒戒處分執行條例第三條第一項規定，
    裁定抗告人應送勒戒處所觀察、勒戒。
三、抗告人雖否認有施用毒品海洛品犯行，惟查：抗告人於八十八年十一月一日在高
    雄市政府警察局前鎮○○○○路派出所所採之尿液，經送高雄市立凱旋醫院檢驗
    結果，呈現嗎啡之陽性反應，有該醫院八十八年十一月十九日高市凱醫檢字第○
    ○三八○號煙毒尿液檢驗成績書乙紙在卷可稽。而投與海洛因後，迅速水解成６
    －ｍｏｎｏａｃｅｔｙｌ  ｍｏｒｐｈｉｎｅ，轉變成嗎啡，再循嗎啡之代謝途
    徑，排出體外，百分之八十以上，於投與二十四小時內自尿液中排出，因此，採
    尿化驗應於投與後二十四小時內進行為宜，此有行政院衛生署藥物食品檢驗局（
    81）藥檢壹字第００六四三一號函可稽。準此，足認抗告人於八十八年十一月一
    日下午二時三十分許經採取尿液前回溯二十四小時內，確有施用海洛因一次，原
    審依法裁定將被告送勒戒處所觀察、勒戒，經核並無不合；抗告人抗告意旨，仍
    執陳詞否認施用毒品海洛因云云，並無理由，應予駁回。
四、據上論結，應依刑事訴訟法第四百十二條，裁定如主文。
中    華    民    國      九十      年       四       月        四      日
                              臺灣高等法院高雄分院刑事第二庭
                                  審判長法官  曾永宗
                                        法官  邱永貴
                                        法官  鄭月霞
右正本證明與原本無異。
不得再抗告。
                                      書記官  唐奇燕
中    華    民    國      九十      年       四       月        六      日
                                                                        Ｑ


司法院資訊處製作；財團法人民間司法改革基金會備份。
